# 请教陈版，服务收入分成的模式下，是否可以按照总额法确认收入？

提问人：小盆友 时间：2022-11-29 16:25:19
A公司经营着一家景区，目前A公司打算在景区内成立美食城，美食城引入多家公司入驻，A公司提供美食城的经营场地，各家公司入驻后自行经营，A公司统一进行收银（收银员为A公司职工）及统一管理、统一宣传策划，A公司收取各家公司经营收入的30%，剩余70%返给入驻的各家公司，入驻的各家公司开票给A公司。
目前A公司打算将向顾客收取的收入全额确认收入，将支付给各家公司70%的支出作为成本，该账务处理是否符合企业会计准则的规定？能否列示出具体的准则条款？

回答人：chenyiwei
不赞同该处理。A公司的美食城更多地是为入驻的餐饮企业提供经营场所和收银等服务，其自身并非餐饮服务的主要责任人，因此更接近于租赁模式。不应将向食客收取的款项全额确认收入。
参考：《收入准则应用案例——主要责任人和代理人的判断》；《监管规则适用指引——会计类第 1 号》之“1-15 按总额或净额确认收入”中百货公司案例。